臺灣臺中地方法院民事判決
111年度訴字第1937號
原      告  吳政儒  
訴訟代理人  陳偉展律師
複代理人    柯秉志律師（民國111年8月18日解除委任）
被      告  莊翔詒  
上列當事人間請求侵權行為損害賠償事件，本院於民國111年8月
18日言詞辯論終結，判決如下：
　　主 　　 文
一、被告應給付原告新臺幣6萬元，及自民國111年7月13日起至
    清償日止，按週年利率百分之5計算之利息。
二、原告其餘之訴駁回。
三、本判決第1項得假執行；但被告如以新臺幣6萬元為原告預供
    擔保，得免為假執行。
四、原告其餘假執行之聲請駁回。
五、訴訟費用由被告負擔百分之6，餘由原告負擔。
    事實及理由
一、原告主張：兩造於民國109年10月21日凌晨2時30分許，在臺
    中市○○區○○路00號之X-CUBE夜店消費時，被告突基於傷害之
    故意，以徒手及持店內酒瓶之方式攻擊原告，使原告受有輕
    微腦震盪、頭皮挫傷及血腫、頸部挫傷及紅腫等傷害。又因
    上開腦震盪之傷害，致原告頭暈、目眩，醫生囑言建議門診
    追蹤治療。被告上開行為，侵害原告身體、健康權，爰依民
    法第184條、第195條第1項，請求被告賠償精神慰撫金新臺
    幣（下同）100萬元等語。並聲明：㈠被告應給付原告100萬
    元，及自起訴狀繕本送達翌日起至清償日止，按週年利率百
    分之5計算之利息。㈡願供擔保，請准宣告假執行。
二、被告則以：本件起因於原告在網路上胡亂發文致兩造有所不
    愉快，案發當天原告又進入我私人活動包廂，才有互毆之事
    ，我也有受傷，但我沒有求償，我因工作忙碌，故刑事部分
    沒有上訴等語。並聲明：原告之訴駁回。
三、得心證之理由：
  ㈠原告主張被告於109年10月21日凌晨2時30分許，在臺中市○○
    區○○路00號之X-CUBE夜店內，徒手及持店內酒瓶攻擊原告，
    使原告受有輕微腦震盪、頭皮挫傷及血腫、頸部挫傷及紅腫
    等傷害之事實，有原告所提出之澄清綜合醫院中港分院診斷
    證明書（見本院卷第19至21頁）在卷足稽，且經本院調本院
    110年度簡上字第311號傷害案件全案卷宗核閱屬實，又被告
    之傷害行為經本院刑事庭以110年度中簡字第631號判決處拘
    役40日，有該判決存卷可查（見本院卷第33至36頁），自堪
    信為真實。 
  ㈡按慰藉金之賠償須以人格權遭遇侵害，使精神上受有痛苦為
    必要，其核給之標準固與財產上損害之計算不同，然非不可
    斟酌雙方身分資力與加害程度，及其他各種情形核定相當之
    數額（最高法院51年度台上字第223號裁判意旨參照）。亦
    即非財產上損害賠償，應以實際加害之情形、加害之程度、
    被害人所受精神上痛苦之程度、賠償權利人之身分、地位、
    經濟能力綜合判斷之。
  ㈢原告因被告之故意傷害行為受有上揭傷勢，其精神及肉體均
    蒙受相當之痛苦，其依民法第195條第1項規定，請求被告賠
    償非財產上所受之損害（即精神慰撫金），於法自屬有據。
    查原告自陳國中畢業，目前從事水轉印烤漆業務，子女均已
    成年；而被告高職畢業，從事服務業，家境小康等情，有原
    告民事陳報狀（見本院卷第53至55頁）及臺中市政府警察局
    第四分局大墩派出所調查筆錄受詢問人欄（見臺灣臺中地方
    檢察署109年度偵字第37223號卷宗第27頁）可憑，並有兩造
    稅務電子閘門財產所得調件明細表存卷足參（見本院卷證物
    袋）。本院斟酌上開各情及原告經此侵權行為所受之精神上
    痛苦、對於生活之影響程度，暨被告行為之手段、態樣等一
    切情狀，認原告得請求之精神慰撫金以6萬元為適當，逾該
    金額部分，即屬過高。
四、綜上，本件原告依侵權行為之法律關係，請求被告賠償精神
    慰撫金6萬元，及自民事起訴狀繕本送達翌日即111年7月13
    日（見本院卷第43頁）起至清償日止，按週年利率百分之5
    計算之利息，為有理由，應予准許，逾此範圍之請求，則屬
    無據，應予駁回。
五、原告陳明願供擔保，請准宣告假執行，就原告獲勝訴判決部
    分，因所命給付未逾50萬元，依民事訴訟法第389條第1項第
    5款之規定，應由本院依職權宣告假執行，並依同法第392條
    第2項諭知被告供擔保後得免為假執行。至原告其餘假執行
    之聲請，因其訴經駁回而失所依附，應予駁回。
六、本件事證已臻明確，兩造其餘攻擊與防禦方法，核與判決結
    果不生影響，爰不一一論述，附此敘明。
七、訴訟費用負擔之依據：民事訴訟法第79條。
中　　華　　民　　國　　111 　年　　10　　月　　13　　日
                  民事第二庭    法  官     吳怡嫺
正本係照原本作成。
如對本判決上訴，須於判決送達後20日內向本院提出上訴狀。如
委任律師提起上訴者，應一併繳納上訴審裁判費。
中　　華　　民　　國　　111 　年　　10　　月　　13　　日
                                書記官  林佩倫